【裁判字號】    97,上訴,1189
【裁判日期】    971224
【裁判案由】    毒品危害防制條例
【裁判全文】
臺灣高等法院臺南分院刑事判決    97年度上訴字第1189號
上  訴  人
即  被  告  甲○○
上列上訴人即被告因毒品危害防制條例案件，不服臺灣臺南地方
法院97年度訴字第1454號中華民國97年9月30日第一審判決（起
訴案號：臺灣臺南地方法院檢察署97年度毒偵字第1698號），提
起上訴，本院判決如下：
    主      文
上訴駁回。
    事      實
一、甲○○前因施用毒品案件，經令入勒戒處所執行觀察、勒戒
    後，因無繼續施用之傾向，於民國（下同）94年10月18日出
    所執行觀察、勒戒完畢，並由臺灣臺南地方法院檢察署檢察
    官以94年度毒偵緝字第314號為不起訴處分確定。詎其仍未
    戒除毒癮，於5年內，復基於施用第一級毒品之犯意，於97
    年7月1日17時許，在其位於臺南市○○路485巷41弄8號9樓
    之10住處，施用第一級毒品海洛因1次；其另基於施用第二
    級毒品之犯意，於97年7 月2日14時15分起往前回溯96小時
    內某時，在臺南市友人住處內，以將安非他命置於玻璃球內
    點火燒烤後吸食其煙氣之方式，施用第二級毒品安非他命1
    次，為警於97年7月2日13時許，在臺南市○○路485巷41弄8
    號前，因形跡可疑，經警盤查後，自行交付第一級毒品海洛
    因1小包（驗餘淨重0.255公克）扣案，嗣經其同意採尿送驗
    呈安非他命、甲基安非他命、可待因及嗎啡陽性反應。
二、案經臺南市警察局第五分局報告臺灣臺南地方法院檢察署檢
    察官偵查起訴。
    理      由
一、本件上開犯罪事實業據被告甲○○於警詢、偵查、原審及本
    院審理中坦承不諱，並有詮昕科技股份有限公司濫用藥物尿
    液檢驗報告長榮大學確認報告及委託檢驗尿液代號與真實姓
    名年籍對照表各1紙附卷足稽、復有扣押物品目錄表、扣押
    物品清單、獲案毒品表、毒品初步檢驗報告單、高雄市立凱
    旋醫院濫用藥物成品檢驗鑑定書各1份及照片4張可憑，足證
    被告甲○○於原審之自白核與事實相符，自可採為證據，其
    罪證明確，犯行堪以認定。
二、雖被告甲○○於本院97年11月19日、97年12月10日審理中辯
    稱：伊有供出毒品來源，並指證販賣毒者云云，惟就此部分
    經本院函查結果，經台南市警察局第五分局函本院稱「甲○
    ○於97年7月2日在本分局開元派出所供出販毒者「阿同」男
    子之聯絡電話以前，本分局偵查隊已知悉「阿同」男子之真
    實姓名為劉玉同，並於97年6月5日報請台南地檢署指揮偵辦
    並執行通訊監察」等情，並有台南市警察局第五分局97年11
    月21日函復本院附卷足稽，由此足證被告甲○○並不符合供
    出毒品來源之要件，則被告甲○○此部分所辯不足採信。
三、核被告所為，各係犯毒品危害防制條例第10條第1項之施用
    第一級毒品罪及同條第2項之施用第二級毒品罪。至被告持
    有第一、二級毒品並進而施用，其持有之低度行為應為施用
    之高度行為所吸收，均不另論罪。又被告所犯施用第一級毒
    品罪及施用第二級毒品罪，犯意個別，行為互殊，應予分論
    併罰。末查，被告於95年及96年間因違反毒品危害防制條例
    案件（施用第一級毒品罪），分別經原審判處有期徒刑1年
    及6月，並各減刑為有期徒刑6月及3月，如易科罰金各以銀
    元300元即新臺幣1,000元折算1日確定，再經合併定應執行
    有期徒刑8月，如易科罰金以銀元300元折算1日確定，業已
    於96年7月15日縮刑期滿執行完畢等情，有臺灣高等法院被
    告前案紀錄表在卷可按，其受徒刑之執行完畢後5年內，故
    意再犯本件有期徒刑以上之罪，為累犯，應各依刑法第47條
    第1項之規定加重其刑。
四、因而原審適用毒品危害防制條例第10條第1項、第2項、第18
    條第1項前段，刑法第11條、第47條第1項、第51條第5款之
    規定，並審酌被告有多次施用毒品前科，經送觀察、勒戒及
    刑罰執行後，猶未能戒絕革除惡習，再犯本件施用第一、二
    級毒品罪，顯見其意志力甚為薄弱，迄未能戒除毒癮，惟念
    其施用毒品所生危害，本質上乃屬自我戕害身心健康之行為
    ，對於他人生命、身體、財產等法益，尚無危害，且其犯後
    坦承，態度良好等一切情狀，分別就施用第一級毒品，量處
    有期徒刑捌月；又以施用第二級毒品，量處有期徒刑肆月。
    並定應執行刑為有期徒刑拾月。又以扣案之毒品1包（驗後
    淨重0.255公克），經送檢驗確認係第一級毒品海洛因，此
    有高雄市立凱旋醫院濫用藥物成品檢驗鑑定書1份在卷可稽
    ，應依同條例第18條第1項前段，宣告沒收併銷燬之等情。
    本院經核其認事用法，均無不當，量刑亦稱妥適。被告上訴
    意旨以原審判太重及伊有供出毒品來源云云，揆之上述，
    被告之上訴為無理由，應予駁回。
據上論斷，應依刑事訴訟法第368條，判決如主文。
本案經檢察官李傳來到庭執行職務。
中    華    民    國    97    年    12    月    24    日
                  刑事第五庭    審判長法  官  楊明章
                                      法  官  戴勝利
                                      法  官  顏基典
以上正本證明與原本無異。
施用第二級毒品部分不得上訴。
其餘如不服本判決應於收受送達後10日內向本院提出上訴書狀，
其未敘述上訴理由者，並得於提起上訴後10日內向本院補提理由
書（均須按他造當事人之人數附繕本）「切勿逕送上級法院」。
                                      書記官  呂嘉文
中    華    民    國    97    年    12    月    25    日
【附錄】本判決論罪科刑法條：
毒品危害防制條例第10條：
施用第一級毒品者，處6月以上5年以下有期徒刑。
施用第二級毒品者，處3年以下有期徒刑。


司法院資訊處製作；財團法人民間司法改革基金會備份。
